【裁判字號】    90,訴,514
【裁判日期】    900706
【裁判案由】    給付工程款
【裁判全文】
台灣彰化地方法院民事判決  九十年度訴字第五一四號
    原      告  駿豐營造有限公司
    法定代理人  丙○○
    訴訟代理人  吳鴻昌律師
    被      告  芬園鄉公所
    法定代理人  甲○○
    訴訟代理人  乙○○
右當事人間請求給付工程款事件，本院判決如左：
    主      文
被告應給付原告新台幣玖拾貳萬柒仟貳佰陸拾元及自民國九十年六月十五日起至清
償日止，按年息百分之五計算之利息。
訴訟費用由被告負擔。
本判決於原告以新台幣拾壹萬元供擔後，得假執行。
    事      實
甲、原告方面：
一、聲明：求為判決如主文所示。
二、陳述：原告於民國八十八年五月二十四日以公開比價得標方式，向被告承包「彰
    七二線道改善工程」，工程總價金雙方約定為新台幣（下同）三百零八萬二千元
    ，而其付款方式則為：俟原告承包之工程竣工驗收完畢，而被告上級補助款撥入
    時，被告即應在扣除工程保固金三萬零八百二十元後，將其餘價金三百零五萬一
    千一百八十元作一次付清予原告，嗣原告旋即依雙方合約書第四條約定，於八十
    八年六月四日開工並於同年七月二十六日竣工驗收完畢，惟被告依約應給付原告
    之工程價金三百零五萬一千一百八十元（扣除工程保固款三萬零八百二十元後之
    餘額），被告卻僅給付二百十二萬六千五百八十元，尚欠九十二萬四千六百元未
    付。另本件工程施工所應繳納之空氣污染防制費用八千八百七十八元，亦是由原
    告先行繳付予主管機關，然依雙方合約書之約定該筆費用被告亦應負擔百分之三
    十即二千六百六十三元，是以被告依約尚應付原告之工程款及空污費用總計為九
    十二萬七千二百六十三元。然自原告依約竣工驗收完畢迄今已逾一年九個多月之
    時日，被告屢經催索均以鄉庫空虛無錢給付為由，拒不付款。為此原告爰依雙方
    合約書之約定，訴請被告給付如聲明所示之金額。
三、證據：提出合約書、工程驗收證明書、空氣污染費申報表、空氣污染分擔比例約
    定書（均為影本）各一件為證。
乙、被告方面：
    對原告所請求之事項，均無意見，惟因預算編列不足，目前無法支付。
    理      由
一、本件原告主張：原告向被告承包「彰七二線道改善工程」，工程總價金為三百零
    八萬二千元，原告於八十八年七月二十六日竣工驗收完畢，被告卻僅給付部工程
    款，尚欠九十二萬四千六百元未付。另本件工程施工所應繳納之空氣污染防制費
    用，依約定被告亦應負擔百分之三十即二千六百六十三元，是被告依約尚應付原
    告之工程款及空污費用總計為九十二萬七千二百六十三元，被告驗收完畢迄今，
    拒不付款，為此原告爰依雙方合約書之約定，訴請被告給付工程款等語。被告則
    對原告所請求給付之內容款項，均無意見，但表示因預算編列不足，目前無法支
    付云云。
二、原告主張之事實業據其提出合約書、工程驗收證明書、空氣污染費申報表、空氣
    污染分擔比例約定書各一件為證，被告對原告之主張及證物均無意見，自堪信原
    告之主張為真實。
三、從而原告依據契約關係，請求被告給付九十二萬七千二百六十三元，及自九十年
    六月十五日（開庭日）起至清償日止按年息百分之五計算之法定遲延利息，洵屬
    有據，應予准許。
五、假執行宣告：
    原告陳明願供擔保以代釋明，請准為假執行之宣告，核無不合。爰酌定相當之擔
    保金額准許之。
結論：本件原告之訴為有理由，依民事訴訟法第七十八條、第三百九十條第二項，決
如主文。
中      華      民      國    九十      年      七      月      六      日
                              臺灣彰化地方法院民事第一庭
~B法      官  蕭文學
右為正本係照原本作成。
如對本判決上訴，須於判決送達後二十日內向本院提出上訴狀。
中      華      民      國    九十      年      七      月      六      日
~B法院書記官  葉春涼


司法院資訊處製作；財團法人民間司法改革基金會備份。
